Inventaris van het archief van de Directie Internationale Organisaties van het Ministerie van Landbouw, Visserij en Voedselvoorziening, 1950-1959
Nationaal Archief, Den Haag
- Stukken van bijzondere aard, B
  - Taakuitoefening, 2.3
    - Algemeen, 2.3.1
      - Deelname aan multilaterale organisaties, 2.3.1.2
        - Verenigde Naties en diens organisaties, 2.3.1.2.2
          - Food en Agricultural Organization (FAO), 2.3.1.2.2.2
            - Zittingen van de Raad (FAO)., 1949-1959; 159-183; 20 pakken en 5 omslagen
              - Zitting 07. 1952-1954, 165-170; 1 omslag en 5 pakken
                - Woordelijke verslagen, 1953, 170; omslag
              - Zitting 08, 1955 - 1956, 171
              - Zitting 09. 1957, 172-175; 4 pakken
                - Algemeen, 172
                - Documentenserie C57/01 - C57/05, 173
                - Documentenserie C57/06 - C57/24, 174
                - Documentenserie C57/25 - C57/59, 175
              - Zitting 12 - 16, 1951 - 1952, 176
              - Zitting 17, 1953, 177
              - Zitting 18 - 23, 1953 - 1956, 178
              - Zitting 26, 1957, 179; omslag
              - Zitting 29, 1958, 180
              - Zitting 31, 1959, 181; omslag
              - Speciale zitting te Rome, 1956, 182; omslag
              - Speciale zitting te Washington, 1950 - 1951, 183
            - Stukken betreffende het opstellen van een internationale overeenkomst voor de bestrijding van plantenziekten (FAO)., 1950-1955; 184; pak
            - Stukken betreffende de verkiezing van de leden in de raad., 1951; 185
            - Stukken betreffende algemene aangelegenheden inzake de FAO., 1951-1959; 186; pak
            - Vergaderstukken van de Committee on Commodity Problems bij de FAO., 1951-1959; 187-190; 3 pakken en 1 omslag
              - Zitting 15 - 22, 1951 - 1953, 187
              - Zitting 23 - 26, 1954 - 1955, 188
              - Zitting 27 - 28, 1956 - 1957, 189
              - Zitting 29 - 30, 1957 - 1959, 190; omslag
            - Stukken betreffende conferenties en vergaderingen inzake voedingsvraagstukken., 1952-1954; 191
            - Stukken betreffende een nauwere samenwerking tussen de Beneluxlanden in FAO-aangelegenheden., 1952-1954; 192
            - Stukken betreffende het noodvoedselreserveplan., 1952-1954; 193
            - Stukken betreffende de aanbieding van het geschenk door Nederland aan de FAO ten behoeve van het hoofdkwartier., 1952-1956; 194
            - Stukken betreffende het 4e Wereld Bosbouw-congres, gehouden van 4 tot 9 december 1954 te Dehra., 1952-1958; 195
            - Stukken betreffende de Ad hoc Groep ter bestudering van het Surplus-probleem., 1953-1954; 196
            - Stukken betreffende de Werkgroep voor de Afzet van Landbouwoverschotten (FAO)., 1953-1954; 197; pak
            - Stukken betreffende de bestrijding van plantenziekten in Zuid-Oost Azië en het gebied van de Stille Oceaan (FAO)., 1954-1955; 198
            - Stukken betreffende het Associate Membership van de niet-onafhankelijke gebieden., 1954-1955; 199; pak
            - Stukken betreffende het 8e hybride maïscongres, gehouden van 7 tot 12 februari 1955 te Wageningen (FAO)., 1954-1956; 200
            - Stukken betreffende de Consultatieve Subcommissie voor Surplusvoorraden (FAO)., 1954-1959; 201; pak
            - Stukken betreffende de 5e zitting van de Coördinatie-Commissie., 1955; 202
            - Verslag van een bijeenkomst ter bespreking van enkele brieven van de directeur van de FAO in verband met de op te richten werkgroepen van de Internationale Rijst-commissie, gehouden op 14 maart te Den Haag., 1955; 203; stuk
            - Stukken betreffende de rijstconferentie over de stabilisatie van de internationale rijsthandel, gehouden van 30 september tot 7 oktober 1955 te Bangkok., 1955-1956; 204
            - Stukken betreffende een conferentie over het landelijk welzijn in Europa, gehouden van 2 tot 12 april 1957 te Bad Godesberg., 1955-1957; 205
            - Stukken betreffende ledenkandidaturen voor het voorzitterschap en voor leden van de raad., 1955-1957; 206
            - Stukken betreffende de Consultatieve Subcommissie voor de Economische aspecten voor Rijst., 1955-1958; 207; pak
            - Stukken betreffende de intergouvernementele bijeenkomst over koffie., 1956-1957; 208
            - Stukken betreffende algemene landbouwbijeenkomsten georganiseerd door de FAO., 1956-1958; 209
            - Algemene rapporten, verslagen en statistieken van het FAO., 1956-1959; 210
            - Stukken betreffende de werkzaamheden van de Ad hoc-Commissie Granen (FAO)., 1956-1959; 211; pak
            - Betrekkingen tussen de FAO en het Internationaal Atoomagentschap (IAEA)., 1957-1958; 212
            - Stukken betreffende het werkprogramma en de begrotingen voor de periode 1958 - 1959., 1957-1958; 213
            - Stukken betreffende een tentoonstelling over de keuring van voedingsmiddelen, gehouden te Amsterdam., 1957-1959; 214
            - Aantekening van H. Riem aan Van Wotman betreffende een vergadering van het Joined FAO Unicef Policy Committee., 1958; 215; stuk
          - Economische en Sociale Raad van de VN (ECOSOC), 2.3.1.2.2.3
            - Stukken betreffende de insecticiden werkgroep (ECOSOC)., 1951-1952; 216
            - Zittingen van de ECOSOC., 1951-1959; 217-225; 8 pakken en 1 omslag
              - Algemeen, 1956 - 1958, 217; omslag
              - Zitting 13, 1951 - 1952, 218
              - Zitting 17, 1954, 219
              - Zitting 19, 1955, 220
              - Zitting 20, 1955, 221
              - Zitting 21 - 22, 1956, 222
              - Zitting 23 - 24, 1957, 223
              - Zitting 25 - 26, 1958, 224
              - Zitting 27 - 28, 1959, 225
            - Stukken betreffende de Consultatieve Commissie voor Grondstoffen (ECOSOC)., 1956-1958; 226
          - Economische Commissie voor Europa (ECE), 2.3.1.2.2.4
            - Ingekomen en uitgegane stukken van de Commissie voor de Ontwikkeling van de Handel., 1949-1955; 227
            - Vergaderingen over het vervoer van aan bederf onderhevige producten., 1949-1958; 228
            - Zittingen van de ECE., 1949-1959; 229-233; 4 pakken en 1 omslag
              - Algemeen. 1949-1950, 229-230; 2 pakken
                - 1949, 229
                - 1950, 230
              - Zitting 06 - 14, 1951-1959, 231-233; 1 omslag en 2 pakken
                - Zitting 06 - 08, 1951 - 1955, 231
                - Zitting 10 - 12, 1955 - 1957, 232; omslag
                - Zitting 13 - 14, 1958 - 1959, 233
              - Internationale graanbesprekingen in het kader van de ECE. 1950-1953, 234
            - Besprekingen over de normalisatie van aan bederf onderhevige levensmiddelen., 1951-1955; 235; pak
            - Stukken betreffende de Commissie voor Landbouwvraagstukken., 1951-1958; 236-238; 3 pakken
              - Algemeen, 1951 - 1958, 236
              - Zitting 03 - 09. 1951-1958, 237-238; 2 pakken
                - Zitting 03 - 08, 1953 - 1957, 237
                - Zitting 09, 1957 - 1958, 238
              - Stukken betreffende de totstandkoming van een protocol voor de standaardisatie en kwaliteitscontrole van verse groenten en fruit. 1953-1954, 239
            - Gezamenlijke vergadering van de Werkgroep Standaardisatie Bederfelijke Levensmiddelen en de Werkgroep Transport Bederfelijke Levensmiddelen., 1954-1955; 240
            - Ingekomen en uitgegane stukken van de Werkgroep Standaardisatie Bederfelijke Levensmiddelen., 1954-1955; 241
            - Verslagen van vergaderingen en nota's betreffende de ECE., 1954-1959; 242
          - Overige VN-organisaties, 2.3.1.2.2.5
            - Stukken betreffende het United Nations International Children's Emergency Fund (UNICEF)., 1952-1953; 243; pak
            - Stukken betreffende het Special United Nations Fund for Economic Development (SUNFED)., 1954-1958; 244-245; 2 pakken
              - 1954-1955, 244
              - 1956-1958, 245
            - Nota betreffende het Nederlandse standpunt in een bijeenkomst van de Raad van Beheer van de International Labour Organisation (ILO)., 1955; 246; stuk
            - Stukken betreffende de Subcommissie voor Atoomenergie van de Coördinatiecommissie voor de Verenigde Naties en de Gespecialiseerde Organisaties., 1956; 247
            - Economische Commissie voor Azië en het Verre Oosten (ECAFE)., 1956-1958; 248; pak
            - Stukken betreffende het Special United Fund for Economic Development (SUNFED)., 1956-1958; 249
            - Economische Commissie voor Latijns-Amerika (ECLA)., 1957-1958; 250; pak
    - Agrarische handelspolitiek en exportbevordering, 2.3.2
      - Beleid betreffende agrarische handelspolitiek en exportbevordering, 2.3.2.1
        - Stukken betreffende internationale congressen over landbouwindustrieën., 1946-1954; 251; pak
        - Stukken betreffende de organisatie van internationale tabakscongressen., 1949-1955; 252
        - Stukken betreffende deelname aan rijstconferenties te Singapore., 1950-1953; 253; pak
        - Stukken betreffende de internationale kaasconventie., 1950-1955; 254; pak
        - Stukken betreffende een Europese bijeenkomst over landbouwkundig onderzoek, gehouden van 15 tot 18 oktober., 1951; 255
        - Stukken betreffende de bescherming van kwekersrechten., 1951-1952; 256
        - Stukken betreffende internationale congressen over de bescherming van gewassen tegen ziekten en plagen., 1951-1955; 257
        - Nota van D.J.A.M. van Arcken aan S.L. Louwes betreffende een voorstel tot instelling van een oriënterend marktonderzoek ten bate van de marktstabilisatie voor agrarische producten., 1952; 258; stuk
        - Stukken betreffende het Europees markt- en prijsbeleid in de overgangsfase., 1952-1953; 259
        - Verslag van de Nederlandse delegatie bij de internationale suikerconferentie gehouden van 13 juli tot 24 augustus, met bijlage., 1953; 260
        - Stukken betreffende de emigratie van Nederlandse landbouwers naar Frankrijk., 1953-1954; 261
        - Stukken betreffende het 14e Internationale Tuinbouwcongres, gehouden van 29 augustus tot 6 september te Scheveningen., 1953-1955; 262
        - Stukken betreffende het monopoliestelsel in het kader van de Nederlandse landbouwpolitiek., 1953-1955; 263
        - Stukken betreffende de Europese Commissie voor de Landbouw, zitting 5 - 10., 1953-1956; 264; pak
        - Nota van de chef der Directie Internationale Organisaties betreffende de stabilisatie van het agrarisch inkomen., 1954; 265; stuk
        - Stukken betreffende de Commissie voor Duurzame Afzet van Landbouwproducten., 1954; 266
        - Stukken betreffende de handelspolitiek van de Verenigde Staten van Amerika., 1954; 267
        - Stukken betreffende algemene aangelegenheden inzake het geld- en kredietwezen., 1954-1957; 268
        - Stukken betreffende de landbouwpolitiek., 1955-1957; 269
        - Beschouwingen van A.M.G. Bernard over de oprichting van een Internationale Landbouwkredietbank., 1956-1957; 270
        - Jaarlijkse contractbesprekingen tussen Nederland en Denemarken met betrekking tot economisch-agrarische aangelegenheden., 1956-1958; 271
        - Tweede concept-memorie van toelichting behorende bij het wetsontwerp vestigingseisen met betrekking tot de bedrijfsgrootte., 1957; 272
        - Besprekingen met het Landbouwschap., 1958; 273
        - Stukken betreffende moeilijkheden bij de export van kaas naar de Verenigde Staten van Amerika en Duitsland., 1958; 274
        - Vergaderstukken van de Super Surplus Club., 1958; 275
        - Stukken betreffende de stichting van een Internationale Werkgroep voor Onkruidbestrijdingsonderzoek., 1958-1959; 276
        - Vergaderstukken van de Interdepartementale Raad van de Handelspolitiek., 1959; 277
      - Deelname aan multilaterale organisaties, 2.3.2.2
        - General Agreement on Tariffs en Trade (GATT), 2.3.2.2.1
          - Aangelegenheden betreffende de verdragsluitende partijen bij de Algemene Overeenkomst betreffende Tarieven en Handel (GATT)., 1948-1959; 278-289; 12 pakken
            - Algemeen. 1948-1959, 278-281; 4 pakken
              - Deel I, 1948 - 1954, 278
              - Deel II, 1952 - 1954, 279
              - Deel III, 1953 - 1955, 280
              - Deel IV, 1954 - 1959, 281
            - Zitting 04 - 07. 1950-1953, 282-283; 2 pakken
              - 1950-1951, 282
              - 1952-1953, 283
            - Zitting 08, 1953, 284
            - Zitting 09, 1954 - 1955, 285
            - Zitting 10, 1955, 286
            - Zitting 11, 1956 - 1957, 287
            - Zitting 12 - 14. 1957-1959, 288-289; 2 pakken
              - Zitting 12 en 14, 1957 - 1959, 288
              - Zitting 13, 1958, 289
          - Stukken betreffende de verlaging van de Europese douanetarieven., 1951-1954; 290-291; 1 pak en 1 omslag
            - 1951-1952, 290; omslag
            - 1953-1954, 291
          - Stukken betreffende de zuivelrestricties van de Verenigde Staten van Amerika., 1951-1954; 292
          - Stukken betreffende besprekingen inzake de Algemene Overeenkomst betreffende Tarieven en Handel., 1952-1958; 293
          - Stukken betreffende een eventuele verlaging van invoerrechten., 1953-1954; 294
          - Stukken betreffende het Nederlandse standpunt inzake het Franse plan voor multilaterale tariefsverlagingen in de Algemene Overeenkomst betreffende Tarieven en Handel., 1953-1954; 295
          - Stukken betreffende de behandeling van de Nederlandse klacht over het invoerrecht op aardappelmeel naar West-Duitsland., 1953-1955; 296
          - Stukken betreffende de subsidiëring door GATT-landen., 1954-1955; 297
          - Stukken betreffende de ontwerp-Rijkswet tot herziening van het GATT en van de Organisatie voor Samenwerking op het gebied van de Handel., 1955-1956; 298
          - Stukken betreffende tariefonderhandelingen., 1955-1959; 299; pak
          - Beantwoording van vragenlijsten over de EEG binnen het kader van GATT., 1957; 300
          - Rapporten en verslagen van de werkgroep inzake de associatie van de overzeese gebiedsdelen bij de EEG., 1957-1958; 301
          - Rapporten en verslagen van het Intersessional Committee van de Algemene Overeenkomst betreffende Tarieven en Handel., 1957-1958; 302
          - Stukken betreffende het houden van algemene consultaties volgens artikel 22 van het GATT., 1958-1959; 303
          - Stukken betreffende het onderzoek naar de toepassing van artikel 16 van het GATT betreffende subsidies., 1958-1959; 304
          - Vergaderstukken van de Ad hoc-Werkgroep General Agreement on Tariffs and Trade (GATT)., 1958-1959; 305
          - Stukken betreffende de Commissie Agrarisch Protectionisme (Commissie II) van de GATT., 1959; 306
          - Verslag van de Nederlandse delegatie van een bespreking van de Commissie Minder Ontwikkelde-Landen (Commissie III) van de GATT., 1959; 307
          - Verslagen van de Nederlandse delegatie van besprekingen van de Commissie Tarieven (Commissie I) van de GATT., 1959; 308
        - Organisatie voor de Europese Economische Samenwerking (OEEC), 2.3.2.2.2
          - Stukken betreffende tarwe-aankopen buiten de Internationale Tarwe-Overeenkomst., 1949-1950; 309
          - Stukken betreffende import- en exportaangelegenheden., 1949-1951; 310
          - Ingekomen en uitgegane stukken van de OEEC., 1949-1958; 311; pak
          - Stukken betreffende de liberalisatie., 1949-1959; 312-316; 2 pakken en 3 omslagen
            - Algemeen. 1949-1959, 312-313; 1 pak en 1 omslag
              - 1949-1954, 312; pak
              - 1955-1959, 313
            - Frustrerende invloed van hoge tarieven op de liberalisatie, 1954 - 1955, 314; pak
            - Liberalisatie tot 75 % en Commonlijst, 1951 - 1954, 315
            - Liberalisatie tot 90 % en Commonlijst, 1954 - 1955, 316
          - Verslagen van commissies, subcommissies, werkgroepen en organen., 1949-1959; 317-320; 4 pakken
            - 1953-1955, 317
            - 1956-1959, 318
            - 1949-1952, 319-320; 2 pakken
              - 1949-1950, 319
              - 1951-1952, 320
            - Memoranda betreffende de ontwikkeling van de landbouwproductie. 1950, 321
          - Stukken betreffende de invloed van de devaluatie op de landbouw en de voedselvoorziening., 1950; 322
          - Mededelingen van het Secretariaat voor het Europese Herstel Programma., 1950-1951; 323
          - Stukken betreffende algemene aangelegenheden inzake granen., 1950-1951; 324
          - Stukken betreffende de afzet, de opslag en het vervoer van bederfelijke goederen, alsmede inzake de betalingsbalans over 1949., 1950-1952; 325
          - Stukken betreffende de behandeling van de Europese landbouwintegratie door de Organisatie voor de Economische Samenwerking (OEEC)., 1950-1952; 326
          - Stukken betreffende het Technical-assistence Project Nr. 62 ten aanzien van het conserveren van bederfelijke levensmiddelen., 1950-1952; 327
          - Stukken betreffende mais., 1950-1952; 328
          - Dienstvoorschriften van de OEEC., 1950-1954; 329
          - Stukken betreffende klaver., 1950-1954; 330
          - Jaarrapporten., 1950-1955; 331; pak
          - Samenstelling en werkzaamheden van de organen., 1950-1955; 332; pak
          - Stukken betreffende eieren., 1950-1955; 333
          - Stukken betreffende handel en verkeer., 1950-1955; 334
          - Stukken betreffende veevoeder., 1950-1955; 335
          - Stukken betreffende vlas en hennep., 1950-1955; 336
          - Stukken betreffende de bestrijding van veeziekten., 1950-1956; 337
          - Stukken betreffende de Europese Betalings-Unie., 1950-1956; 338
          - Stukken betreffende bestrijdingsmethoden., 1950-1957; 339; omslag
          - Stukken betreffende de opvoering van de landbouwproductie., 1950-1958; 340-341; 2 pakken
            - 1950-1954, 340
            - 1955-1958, 341
          - Stukken betreffende de prijspolitiek in de landbouw., 1950-1958; 342
          - Stukken betreffende kunstmest., 1950-1958; 343; pak
          - Stukken betreffende landbouwwerktuigen., 1950-1958; 344; pak
          - Stukken betreffende vis., 1950-1958; 345; pak
          - Stukken betreffende algemene aangelegenheden inzake zuivel., 1950-1959; 346; pak
          - Concept-aanbeveling van de IJzer- en Staalcommissie inzake het gebruik van blik., 1951; 347
          - Stukken betreffende de economische samenwerking met diverse landen en organisaties., 1951-1955; 348; pak
          - Stukken betreffende graszaden en grasland., 1951-1955; 349
          - Stukken betreffende zaden in het algemeen., 1951-1955; 350
          - Stukken betreffende de behandeling integratievraagstukken., 1951-1957; 351
          - Stukken betreffende de overname van de werkzaamheden in de green pool., 1952; 352
          - Stukken betreffende te geven cursussen en workshops., 1952-1955; 353
          - Stukken betreffende de inter-Europese studiemissie over de organisatie en de rationalisatie van het grondonderzoek., 1953; 354
          - Stukken betreffende invoerrechten., 1953-1954; 355
          - Stukken betreffende de internationale samenwerking op het gebied van landbouwkundig onderzoek., 1953-1955; 356
          - Stukken betreffende groente en fruit, algemeen., 1953-1956; 357
          - Stukken betreffende algemene aangelegenheden inzake de OEEC., 1953-1958; 358; pak
          - Stukken betreffende voorstellen inzake kunstmatige exportbevordering., 1954; 359
          - Stukken betreffende de behandeling van economische aangelegenheden., 1954-1955; 360
          - Stukken betreffende de Frans-Duitse samenwerking op economisch gebied., 1954-1955; 361
          - Stukken betreffende de samenwerking met Noorwegen op economisch gebied., 1954-1955; 362
          - Stukken betreffende de Werkgroep Landbouwmachines., 1954-1955; 363
          - Stukken betreffende een studiecursus voor groente en fruit., 1954-1955; 364
          - Stukken betreffende koeltechniek., 1954-1955; 365
          - Stukken betreffende landbouw- en boerenbedrijven., 1954-1958; 366
          - Nota van D.J.A.M. van Arcken aan G.L.G. de Milly betreffende de houding van de consumenten ten opzichte van de voedseldistributie., 1955; 367; stuk
          - Stukken betreffende de eventuele deelname van de Commissie van Advies voor de Mechanisatie van de Landbouw in Overzeese Gebieden aan een documentatiecentrum voor landbouw en mechanisatie bij de Commission de Cooperation Technique en Afrique au Sud du Sahara (CCTA) via de OEEC., 1955; 368
          - Stukken betreffende een studie over de productie en de marketing van cacao., 1955; 369
          - Stukken betreffende besprekingen inzake het Europees Investeringsfonds., 1955-1956; 370
          - Stukken betreffende de Ad hoc Werkgroep Confrontatie van de landbouwpolitiek., 1955-1958; 371
          - Benoemingen van de voorzitter van de Ministeriële Commissie voor Landbouw en Voedselvoorziening van de OEEC en leden van de Advisery Board van de European Productivity Agency (EPA)., 1956-1958; 372
          - Stukken betreffende binnen- en buitentarieven op een gemeenschappelijke markt., 1956-1958; 373; pak
          - Stukken betreffende de voorlichting aan de verbruiker over voedsel- en landbouwproducten., 1956-1958; 374
          - Stukken betreffende het mininumprijzen-systeem voor de import van vee en vlees, verslagen van de Ad hoc-Werkgroep nr. 5 Vee en Vlees en stukken betreffende het EPA-project nr. 253 studiereis door Amerikaanse veedeskundigen naar Europa ter bestudering van de moderne fokmethoden., 1956-1958; 375
          - Stukken betreffende landbouw in het algemeen., 1956-1958; 376
          - Vergaderstukken van organen van de OEEC over de vrijhandelszone., 1956-1958; 377; pak
          - Reacties van verschillende landen op de invoering van een vrijhandelszone., 1956-1959; 378-386; 3 pakken en 6 omslagen
            - Algemeen, 1958, 378
            - Australië, 1956 - 1958, 379
            - Canada, 1956 - 1957, 380
            - Denemarken, 1957 - 1959, 381
            - Engeland, 1956 - 1959, 382; pak
            - India, 1956 - 1957, 383
            - Nederland, 1956 - 1958, 384; pak
            - Nieuw-Zeeland, 1956 - 1957, 385
            - West-Duitsland, 1957 - 1958, 386; pak
          - Stukken betreffende de Ad hoc Werkgroep 4 Groente en Fruit., 1956-1959; 387
          - Stukken betreffende de marketing van groente en fruit in Europa., 1956-1959; 388
          - Stukken betreffende de zaadvermeerdering en de handel in zaad., 1956-1959; 389
          - Stukken betreffende hernieuwde vormgeving en doelmatigheid van boerenbedrijfsgebouwen., 1956-1959; 390
          - Stukken betreffende standaardisatie van de terminologie en methoden voor het testen van landbouwmachines., 1956-1959; 391
          - Rapportering over de Europese gemeenschappelijke markt., 1957; 392
          - Stukken betreffende de opname van landbouw in de vrijhandelszone., 1957-1958; 393
          - Stukken betreffende problemen over de restitutie van invoerrechten in de vrijhandelszone., 1957-1958; 394; pak
          - Vergaderstukken van de Intergouvernementele Commissie inzake de vrijhandelszone., 1957-1958; 395
          - Stukken betreffende contract-boeren in Nederland en de Verenigde Staten van Amerika., 1958; 396
          - Stukken betreffende de technische organisatie van de handel in groente en fruit., 1958-1959; 397
          - Stukken betreffende opheffing van de maatregelen met hetzelfde effect als kwantitatieve invoerbepalingen., 1958-1959; 398
          - Stukken betreffende standaardisatie van de terminologie voor gewaarmerkt zaad en het testen van landbouwmachines bij internationale handel., 1958-1959; 399
          - Stukken betreffende de Ad hoc Werkgroep voor Vee en Vlees., 1959; 400
          - Stukken betreffende de Werkgroep Meststoffen., 1959; 401; pak
          - Vergaderstukken van het Speciaal Comité voor de Europese economische associatie., 1959; 402